【裁判字號】    99,再,101
【裁判日期】    990715
【裁判案由】    民事
【裁判全文】
臺北高等行政法院裁定
                                       99年度再字第101號
再審聲請人  甲○○
上列再審聲請人因與相對人○○○○○○○○( 民事執行處) 間
民事事件，對於中華民國98年9 月4 日本院98年度訴字第1785號
裁定，聲請再審，本院裁定如下：
    主  文
再審之聲請駁回。
聲請訴訟費用由聲請人負擔。
    理  由
一、按「裁定已經確定，而有第273 條之情形者，得準用本編之
    規定，聲請再審。」為行政訴訟法第第283 條明定。而同法
    第276 條第1 項、第2 項、第277 條第1 項第4 款、第278
    條第1 項則分別規定：「（276 條第1 項）再審之訴應於30
    日之不變期間內提起。」「（276 條第2 項）前項期間自判
    決確定時起算，判決於送達前確定者，自送達時起算；其再
    審之理由發生或知悉在後者，均自知悉時起算。」「( 第27
    7 條第1 項第4 款) 再審之訴，應以訴狀表明左列各款事項
    ，並添具確定終局判決繕本，提出於管轄行政法院為之：四
    、再審理由及關於再審理由並遵守不變期間之證據。」「(
    第278 條第1 項) 再審之訴不合法者，行政法院應以裁定駁
    回之。」是以再審之聲請應自裁定確定時起30日之不變期間
    內提起，如確定先於送達者，則自送達時起算。再者，高等
    行政法院所為裁定，一經最高行政法院裁定駁回抗告後，未
    待送達即告確定。故當事人對於高等行政法院原裁定聲請再
    審，應自受最高行政法院駁回抗告裁定送達時起算30日內為
    之。且其再審聲請依法應表明再審理由及關於再審理由並遵
    守不變期間之證據，此為必須具備之法定程式。所謂表明再
    審理由，必須指明確定判決有如何合於行政訴訟法第273 條
    或第274 條所定再審事由之具體情事，始為相當。倘僅泛言
    有再審事由而無具體情事者，仍難謂已合法表明再審理由。
    又再審之聲請，如已逾法定不變期間或未具體表明再審事由
    ，即屬不合法，依行政訴訟法第283 條準用第278 條第1 項
    之規定，行政法院毋庸命補正，即應以裁定駁回之。
二、經查：
  (一)本件聲請人前起訴主張：臺灣板橋地方法院民事執行處辦理
    該院93年度執字第39335 號強制執行事件，違法不當執行，
    損害執行渠權益，經渠聲明異議，提起訴願，逾5 個月未為
    訴願決定，乃提起行政訴訟以救濟云云。經本院認定聲請人
    係對於民事強制執行行為不服，應依強制執行法或民事訴訟
    法相關規定以謀解決，行政法院並無受理該訴訟之權限，乃
    以98年9 月4 日98年度訴字第1785號裁定移送有權受理該訴
    訟之臺灣板橋地方法院，聲請人不服提起抗告，已據最高行
    政法院以98年11月12日98年度裁字第2770號裁定駁回確定在
    案。是本件聲請人對於上揭本院已確定裁定聲請再審，自應
    於收受最高行政法院駁回抗告裁定之時起算30日內為之。而
    據聲請人自承渠係於99年5 月3 日收受最高行政法院駁回裁
    定之送達( 見本院卷第8 頁) ，因其住居所在地在臺北縣轄
    區域內，不在本院所在之臺北市內，扣除2 日之在途期間，
    則本件再審聲請之法定不變期間至99年6 月3 日（星期四）
    即已屆滿，惟再審聲請人遲至99年7 月5 日始聲請再審，有
    卷附本院收狀戳章可稽，顯已逾法定不變期間甚明。
  (二)再稽之再審聲請人狀載之事由僅泛稱：「鈞院98年度訴字第
    01785 號案經由鈞院移送最高行政法院審理，因以具體情事
    敘述不完全駁回，99年5 月3 日郵務送達，最高行政法院裁
    定尚未確定，鈞院即移送臺灣板橋地方法院審理，惟該院至
    今未依法審核，是依行政訴訟法再審程序聲請鈞院再審等語
    。並聲明求為更正原裁定，爭議部分更為裁判」等語，並未
    指明本院原裁定有何行政訴訟法第273 條或第274 條之具體
    再審事由，依上開規定及說明，其再審聲請自非合法，應予
    駁回。
三、依行政訴訟法第283 條、第278 條第1 項、第104 條、民事
    訴訟法第95條、第78條，裁定如主文。
中    華    民    國    99    年    7     月    15    日
                    臺北高等行政法院第二庭
                              審判長法  官  徐  瑞  晃
                                    法  官  蕭  惠  芳
                                    法  官  蔡  紹  良
上為正本係照原本作成。
如不服本裁定，應於送達後10日內向本院提出抗告狀（須按他造
人數附繕本）。
中    華    民    國    99    年    7     月    15    日
                                    書記官  林  俞  文

司法院資訊處製作；財團法人民間司法改革基金會備份。
